臺灣高等法院臺中分院民事判決　九十一年度重上字第一號
　　上　訴　人　文亮營造有限公司
　　法定代理人　丁○○
　　被　上訴人　國統混凝土股份有限公司
　　法定代理人　丙○○
　　訴訟代理人　甲○○
　　　　　　　　乙○○
右當事人間請求給付貨款事件，上訴人對於中華民國九十年十一月九日臺灣臺中地方
法院九十年度訴字第二二○五號第一審判決，提起上訴，本院判決如左：
　    主  　  文
上訴駁回。
第二審訴訟費用由上訴人負擔。
   　 事　    實
甲、上訴人方面：
一、聲明：求為判決：(一)原判決廢棄。(二)駁回被上訴人在第一審之訴。
二、陳述：除與原判決記載相同者，茲引用之外，補稱：
（一）按私文書應由舉證人證其真正，本件被上訴人雖曾提出二十七紙請款明細表，
      但該明細表係私文書，被上訴人應舉證證明其為真正。
（二）何況上訴人向業主承包之道路災修工程其中預拌混凝土部分工程款僅新台幣（
　　　下同）二百七十八萬零九十九元而已，被上訴人竟請求混凝土款六百七十五萬
　　　八千一百元，與論理法則不符。
（三）上訴人於原審時因於言詞辯論期日未到場，是原法院以其對被上訴人之主張視
　　　同自認，而為上訴人敗訴之判決，惟就法律機制自認之情形，與積極表示承認
　　　之情形有別，當事人於言詞辯論終結前得隨時為追復爭執之陳述，於第二審亦
　　　仍得為之。
三、證據：除援用第一審所提證據外，補提包商估價單影本乙紙為證。
乙、被上訴人方面：
一、聲明：求為判決：駁回上訴。
二、陳述：除與原判決記載相同者，茲引用之外，補稱：
（一）本件上訴人與被上訴人於民國八十九年、九十年間，因買賣貨品混凝土，上訴
　　　人積欠貨款六百七十五萬八千一百元部分，已經原審法院判決被上訴人勝訴在
　　　案。且於鈞院審理時，證人王勝平即上訴人之工地主任，亦已於九十一年八月
　　　三十日庭訊時證稱，上訴人確有向被上訴人購買，相關請款明細表亦由伊所簽
　　　名確認，是本件訴訟上訴人積欠被上訴人貨款計六百七十五萬八千一百元，已
　　　是明顯。
（二）上訴人自原審法院迄今，迭次以「會帳」、「和解」、「談談看」之說詞拖延
　　　訴訟，根本無給付之誠意。
三、證據：除援用第一審所提證據外，補提名片影本一紙為證，並請求傳訊證人王勝
　　平。
　    理  　  由
一、本件被上訴人起訴主張：上訴人自八十九年九月起至九十年五月止向被上訴人訂
　　購混凝土，並送至各工地，由工地灌漿壓送車施作，經上訴人工地監工即訴外人
　　王勝平核對出貨數量後在請款單簽收，再由上訴人統籌整理後，通知被上訴人請
　　款。上訴人尚欠貨款共六百七十五萬八千一百元尚未給付，屢經催討，均未獲置
　　理等情，爰依買賣之法律關係，求為命上訴人給付貨款六百七十五萬八千一百元
　　並加付法定遲延利息之判決。上訴人則以：伊並未購買如被上訴人所稱數量之多
　　之混凝土，且按私文書應由舉證人證其真正，本件被上訴人雖曾提出二十七紙請
　　款明細表為證，但該明細表係私文書，被上訴人應舉證證明其為真正。何況伊向
　　業主承包之道路災修工程其中預拌混凝土部分之工程款僅二百七十八萬零九十九
　　元而已，被上訴人竟請求伊給付混凝土款六百七十五萬八千一百元等語，資為抗
　　辯。
二、本件被上訴人主張上訴人自八十九年九月起至九十年五月止向被上訴人訂購混凝
　　土，並送至各工地，由工地灌漿壓送車施作，經上訴人工地監工即訴外人王勝平
　　核對出貨數量後在請款單簽收，再由上訴人統籌整理後，通知被上訴人請款。而
　　上訴人尚欠貨款六百七十五萬八千一百元尚未給付之事實，業據提出請款明細表
　　二十七紙為證，復經證人即上訴人之工地主任王勝平到庭證述屬實，被上訴人上
　　開主張，自堪信為真實。
三、上訴人雖辯稱伊向業主承包之道路災修工程其中預拌混凝土部分工程款僅二百七
　　十八萬零九十九元而已，被上訴人竟請求混凝土款六百七十五萬八千一百元，與
　　論理法則不符云云，惟查本件上訴人與被上訴人於八十九年、九十年間，因買賣
　　貨品混凝土，上訴人積欠貨款六百七十五萬八千一百元之事實，業據證人王勝平
　　即上訴人之工地主任於本院九十一年八月三十日庭訊時證述明確，且有被上訴提
　　出之相關請款明細表附卷可稽，王勝平證稱：「（問：如果照這樣，你們公司向
　　國統公司訂購的混凝土數量是否如此？）是的」「是由工地工人直接打電話給國
　　統公司叫貨，是由我直接簽收」等語，是本件訴訟上訴人積欠被上訴人貨款計六
　　百七十五萬八千一百元，甚為明確，雖證人王勝平證述除子上述三個工地之外，
　　尚有非文亮公司的工人施工，然所叫之貨既係上訴人之工地主任代為簽收，有請
　　款明細表二十七紙附卷可查，顯為上訴人施工時所購買之貨無疑，至混凝土由非
　　文亮公司工人施工使用，乃上訴人內部調配使用問題，上訴人所辯不足採信。上
　　訴人既積欠被上訴人貨款六百七十五萬八千一百元尚未給付，從而，被上訴人依
　　買賣關係，請求上訴人給付貨款六百七十五萬八千一百元，及自被上訴人九十年
　　七月二十六日聲請狀繕本送達上訴人翌日即九十年八月三日起至清償日止，按年
　　息百分之五計算之利息，為有理由，應予准許。
四、綜上所述，本件被上訴人主張上訴人積欠貨款未償為可採，上訴人所辯均為無可
　　取。依請款明細表，被上訴人自得請求上訴人給付貨款。從而，被上訴人本於買
　　賣之法律關係，請求上訴人給付六百七十五萬八千一百元並自九十年八月三日起
　　至清償日止按年息百分之五計算之利息為有理由，應予准許。是則原審判命上訴
　　人如數給付，於法並無不合。上訴意旨指摘原判決不當，求予廢棄改判，為無理
　　由，應予駁回其上訴。至被上訴人依民事訴訟法第四百五十六條規定請求本判決
　　宣告假執行，因上訴人並非意圖延滯訴訟而提起上訴，或逾時始提出攻擊防禦方
　　法而可認為意圖延滯訴訟，依最高法院七十一年度台上字第三五一六號判例意旨
　　，上訴人得為追復爭執陳述，是被上訴人之聲請，於法不合，應予駁回，附此敘
　　明。
五、據上論結，本件上訴為無理由，依民事訴訟法第四百四十九條第一項、第七十八
    條，判決如主文。
中　　　華　　　民　　　國　　九十一　　年　　 十二　　 月　　　四　　　日
~B1民事第一庭審判長法　官　林陳松
~B2　　　　　　　　法　官　鄭金龍
~B3　　　　　　　　法　官　王重吉
右為正本係照原本作成。
如對本判決上訴，須於收受判決送達後二十日內向本院提出上訴書狀，其未表明上訴
理由者，應於提出上訴後二十日內向本院提出上訴理由書（須按他造人數附具繕本）
，並繳納送達用雙掛號郵票拾份（每份拾肆元）。
上訴時應提出委任律師或具有律師資格之人之委任狀；委任有律師資格者，另應附具
律師及格證書及釋明委任人與受任人有民事訴訟法第四百六十六條之一第一項但書或
第二項（詳附註）所定關係之釋明文書影本。
~B 　 　　　　　　書記官　顏子良
中　　　華　　　民　　　國　　九十一　　年　　 十二　　 月　　　六　　　日
附註：
民事訴訟法第四百六十六條之一（第一項、第二項）
對於第二審判決上訴，上訴人應委任律師為訴訟代理人。但上訴人或其法定代理人具
有律師資格者，不在此限。
上訴人之配偶、三親等內之血親、二親等內之姻親，或上訴人為法人、中央或地方機
關時，其所屬專任人員具有律師資格並經法院認為適當者，亦得為第三審訴訟代理人
。
                                                                        Ｂ
